臺灣板橋地方法院交通事件裁定　　　 100年度交聲字第4037號
原處分機關　交通部公路總局臺北區監理所
異　議　人
即受處分人　李益期即李益期個人.
上列異議人即受處分人因違反道路交通管理處罰條例案件，對於
交通部公路總局臺北區監理所民國100 年11月16日北監營裁字第
裁40－AEZ007249 號違反道路交通管理事件裁決書所為之處分（
原舉發通知單案號：臺北市政府警察局北市警交大字第AEZ00724
9 號）聲明異議，本院裁決如下：
    主    文
異議駁回。
    理    由
一、按道路交通安全規則第16條第1 項第3 款之相關規定，汽車
    所有人雖可以公司、行號名義申請登記，且包括取得營利事
    業登記證之獨資商號。惟獨資商號在行政訴訟裁判當事人欄
    之記載，依最高行政法院（即改制前原行政法院）68年8 月
    份庭長評事聯席會議決議：應以該獨資商號主人為當事人，
    記載為「○○○（即○○商號）」，足見獨資商號並無當事
    人能力，而應以商號負責人為當事人。再按獨資商號並無獨
    立之人格，以該商號為營業，所生權利義務仍歸諸出資之個
    人，是商號與個人名稱雖異，實非不同權義主體（行政法院
    74年度判字第1392號判決意旨可資參照）。查本件違反道路
    交通管理事件裁決書係以上開車輛所有人即李益期個人計程
    車行為受處分人，揆諸上開說明，李益期個人計程車行所生
    之權利義務仍歸屬於李益期，是本件已以「李益期」之名義
    向原處分機關提起異議，且經李益期具狀向本院陳明其為異
    議人，有異議人之聲明異議狀1 紙在卷可稽，即係以李益期
    即李益期個人計程車行名義聲明異議，此部分自屬合法，並
    應將本件異議人更正為李益期即李益期個人計程車行，先予
    敘明。次按汽車號牌不得變造損毀、塗抹或粘貼其他材料、
    加裝邊框或霓虹燈、裝置旋轉架、顛倒懸掛或以安裝其他器
    具之方式使不能辨認其牌號，並不得以他物遮蔽，如有污穢
    ，致不能辨認其牌號時，應洗刷清楚，道路交通安全規則第
    11條第2 項定有明文；復按汽車行駛有損毀或變造汽車牌照
    、塗抹污損牌照，或以安裝其他器具之方式，使不能辨認其
    牌號者，處汽車所有人新臺幣（下同）2,400 元以上4,800
    元以下罰鍰，並責令申請換領牌照或改正，道路交通管理處
    罰條例第13條第1 款亦定有明文。
二、原處分意旨略以：異議人即受處分人李益期即李益期個人計
    程車行於民國100 年10月18日0 時28分許，因駕駛車牌號碼
    128 —MY號營業一般小客車，行經臺北市○○路時，因「無
    法辨識（號牌後方）」，由臺北市政府警察局信義分局警備
    隊員警攔停舉發填掣北市警交大字第AEZ007249 號舉發違反
    道路交通管理事件通知單對受處分人舉發「無法辨識（號牌
    後方）」之違規，並移送原處分機關處理。嗣經原處分機關
    於100 年11月16日依道路交通管理處罰條例第13條第1 款及
    違反道路交通管理事件統一裁罰基準及處理細則第41、43、
    44 、67條規定，以北監營裁字第裁40－AEZ007249號違反道
    路交通管理事件裁決書認定受處分人「毀損汽車牌照不能辨
    識號牌」而裁處罰鍰3,000 元。
三、異議意旨略以：伊固不否認所有之上開營業一般小客車於上
    開時、地遭警員攔舉之情，惟矢口否認有何毀損汽車牌照不
    能辨識號牌之違規行為，並辯稱：當天係伊兒子李明鴻駕駛
    上開營業小客車，而該營業小客車自93年6 月4 日領用牌照
    後，使用迄今，車牌因年久日曬雨淋車牌難免有褪色現象，
    但肉眼仍能辨認牌號，並非故意毀損、變造、塗抹或污損牌
    照，且由警方舉發照片中仍可清楚辨識伊之車輛號碼，是本
    件違規舉發及裁處，實難令人甘服，為此聲明異議，請求撤
    銷原裁決處分並裁處依道路交通管理處罰條例第14條第3 款
    處罰云云。
四、經查：
  (一)有關異議人李益期即李益期個人計程車行之上開營業一般小
    客車於上揭時、地，因「無法辨識（號牌後方）」違規，經
    員警當場舉發等情，有臺北市政府警察局北市警交大字第AE
    Z007249 號舉發通知單影本、上開裁決書影本、臺北市警察
    局信義分局100 年11月2 日北市警信分交字第10032643700
    號函各1 紙及採證照片2 張附卷可稽。
  (二)觀之證人即臺北市政府警察局信義分局警備隊警員梁君豪於
    本院調查中證稱：於100 年10月18日0 時28許，伊開警車執
    行巡邏勤務，當天駕駛在車牌號碼128 —MY號營業一般小客
    車後面，兩車相距約1 公尺之距離，伊從後方無法辨識該營
    業小客車之車牌號碼，所以當場將該營業小客車攔停，又伊
    有檢視該營業小客車前面車牌，前面車牌是清晰屬正常狀況
    ，之後再繞到營業小客車後面，看到後車牌因為會反光而出
    現無法辨識的狀況，伊就拍照採證等語歷歷（見本院卷第17
    背面至18頁），參以黑白採證照片中可看出後車牌照牌號「
    MY」、「28」字樣，無法顯現出如比照組「7C—058 」之黑
    色，此有證人庭呈之採證相片2 張附卷可憑（見本院卷第20
    、21頁），綜觀上開情詞，堪認本件異議人所有上開營業小
    客車之後車牌照牌號「MY」、「28」等字樣紅色部分顯有遭
    塗抹，以致拍照時才會出現變成比較淡顏色之情。再者，本
    院審酌卷附警方採證之相片，雖於正常視力、近距離及汽車
    正後方之角度觀之，尚能猜認其牌號，惟觀諸上開照片所示
    ，該後車牌照牌號「128 —MY」等字樣之紅色油漆幾乎已大
    部分脫落，與車牌底色即白色甚為接近，是以，假若於動態
    行進、與前車保持相當安全距離、甚或天雨、陰暗光線處等
    情狀下，自更無從加以辯識，是若汽車駕駛人存有僥倖，而
    有違規超速、闖紅燈…等動態情形，甚或肇事逃逸者，勢將
    產生取締之困難，有違行車秩序之維持，是上揭牌照號碼已
    達不能清楚辨認其牌號之程度，應堪認定。
  (三)異議人雖辯稱：後車牌照牌號係因年久日曬雨淋而自然褪色
    云云。惟按就經驗法則而言，若同一物質在相同時間受相同
    外力影響之下，當應有相同之結果產生，而證人梁君豪於本
    院審理中已證稱：該營業小客車之前面車牌是清晰屬正常狀
    況，已於前述，是異議人所辯，顯與經驗法則有違，自難採
    信。再者，道路交通管理處罰條例，係為維護公眾交通秩序
    ，是異議人自負有使牌號得以清楚辨認之義務，是縱該車牌
    因自然耗損，汽車駕駛人自仍應向公路監理機關請求更換牌
    照，而非放任、利用違法之狀態，進而對行車秩序造成侵害
    。
五、綜上所述，本件異議人違規事證明確。原處分機關依道路交
    通管理處罰條例第13條第1 款之規定，裁處異議人罰鍰3,00
    0 元，並責令改正等情，核無違誤，異議人之異議為無理由
    ，應予駁回。
六、據上論斷，應依道路交通管理處罰條例第87條第2 項，道路
    交通事件處理辦法第18條，裁定如主文。
中    華    民    國    100   年    12    月    30    日
                刑事第二庭  法  官    連  雅  婷
以上正本證明與原本無異。
如不服本裁定應於送達後五日內向本院提出抗告狀。
                            書記官    郭  晉  良
中    華    民    國  100     年    12    月    30    日